【裁判字號】    95,交易,73
【裁判日期】    950831
【裁判案由】    公共危險等
【裁判全文】
臺灣基隆地方法院刑事判決              95年度交易字第73號
公  訴  人  臺灣基隆地方法院檢察署檢察官
被      告  甲○○
上列被告因傷害案件，經檢察官聲請以簡易判決處刑（95年度偵
字第3151號），本院認為不宜，改依通常程序進行審理，並判決
如下：
    主  文
本件公訴不受理。
    事實及理由
一、本件傷害案件之公訴意旨詳如聲請簡易判決處刑書（如附件
    ）所載。
二、按告訴乃論之罪，告訴人於第一審辯論終結前得撤回告訴；
    又告訴經撤回者，應諭知不受理之判決，刑事訴訟法第238
    條第1項、第303條第3款分別定有明文。
三、本案被告甲○○被訴傷害案件，公訴人認係觸犯刑法第284
    條第1項之過失傷害罪嫌，依同法第287條前段規定，須告訴
    乃論。茲因雙方業已達成和解，告訴人乙○○並已於本院調
    查時具狀聲明撤回告訴，揆諸前開說明，本件顯有刑事訴訟
    法第451條之1第4項但書所列不宜以簡易判決處刑之事由，
    爰依職權改以通常程序進行審理，並不經言詞辯論，逕為不
    受理判決之諭知。
據上論斷，應依刑事訴訟法第452 條、第303 條第3 款、第307
條，判決如主文。
中    華    民    國    95    年    8    月    31    日
                  刑事第四庭審判長法  官  鄭景文
                                  法  官  王美婷
                                  法  官  林淑鳳
以上正本證明與原本無異。
對於本件判決如有不服，應於收受送達後10日內，向本院提出上
訴書狀，上訴於臺灣高等法院，並按他造當事人之人數附具繕本
。
中    華    民    國    95    年    8    月    31    日
                                  書記官  王毓嫻
附件：
臺灣基隆地方法院檢察署檢察官聲請簡易判決處刑書
                                      95年度偵字第3151號
    被      告  甲○○  男  33歲（民國○○年○○月○○日生）
                        住臺北縣新店市○○路267號14樓
                        居基隆市○○路259巷22之2號5樓
                        身分證統一編號：Ｚ000000000號
上列被告因公共危險等案件，業經偵查終結，認宜以簡易判決處
刑，茲敘述犯罪事實及證據並所犯法條如下：
        犯  罪  事  實
一、甲○○明知服用酒類後，將使其駕駛車輛時之注意力減低、
    反應能力趨緩，而危及其他用路人之行車往來安全，竟於民
    國95年6月5日晚上9時許，在基隆市○○街附近飲酒已達不
    能安全駕車之程度後，仍騎乘車牌號碼RA5–069號輕型機車
    ，沿基隆市○○路由復興路往基隆市區方向行駛，行經西定
    路184號前，該地有斑馬線，且於該處有閃光黃燈，本應注
    意車輛行駛時，駕駛人應注意車前狀況，並隨時採取必要之
    安全措施，並應注意車輛行近行人穿越道前，應減速慢行，
    遇有行人穿越時，無論有無交通警察或號誌指示，均應暫停
    讓行人先行通過，而依當時天候陰、夜間有照明、路面乾燥
    、無缺陷、無障礙物、視距良好等情形，又無不能注意之情
    事，竟因酒後注意力降低疏未注意及此，亦未遵守閃光黃燈
    之指示，未能減速接近，注意安全，小心通過，反而貿然通
    過該路口，而撞及正在過斑馬線之路人乙○○，致乙○○摔
    倒在地，並受有右側小腿12公分直L形撕裂傷及右側髖部擦
    傷等傷害，甲○○亦倒地不醒，嗣警方據報前往處理，並將
    甲○○送醫救治，抽血檢查發現血液中酒精濃度達232MG/DL
    （相當於吐氣酒精濃度每公升1.16毫克），始查悉上情。
二、案經被害人乙○○訴由基隆市警察局第四分局報告偵辦。
      證  據  並  所  犯  法  條
一、訊據被告甲○○對於前揭犯罪事實坦承不諱，核與告訴人乙
    ○○及證人倪世錢證述之情節相符，並有臨床病理檢驗報告
    單、基隆市警察局舉發違反道路交通管理事件通知單、道路
    交通事故現場圖、道路交通事故調查報告表(一)、(二)、基隆市
    ○○○道路交通事故談話紀錄表、基隆市○○○道路交通事
    故補充資料(二)、現場暨車損照片及診斷證明書在卷可參，按
    飲用酒類其吐氣所含酒精濃度超過每公升0.25毫克以上者不
    得駕車，又汽車行駛時應注意車前狀況，隨時採取必要之安
    全措施，而汽車行近行人穿越道前，應減速慢行，遇有行人
    穿越時，無論有無交通警察或號誌指示，均應暫停讓行人先
    行通過，而閃光黃燈表示「警告」，車輛應減速接近，注意
    安全，小心通過，道路交通安全規則第114條第2款、第94條
    第3項、第103條及道路交通標誌標線號誌設置規則第211 條
    第1項第1款分別定有明文，且依本件肇事時天候陰、夜間有
    照明、路面係乾燥無缺陷之柏油路、路況無障礙物、視距良
    好，被告亦無不能注意之情事，其酒後疏未注意採取必要安
    全措施，復未暫停讓行人先行通過，亦未遵循閃光黃燈減速
    慢行之指示，貿然前進而撞及告訴人，其有過失堪以認定。
    綜上所述，被告犯嫌足堪認定。
二、核被告甲○○所為係犯刑法第185條之3之服用酒類不能安全
    駕駛動力交通工具而駕駛及刑法第284條第1項之過失傷害等
    罪嫌，被告所犯上開2罪間，犯意各別，行為互殊，請分論
    併罰；又被告酒醉駕車且行經行人穿越道，不依規定讓行人
    即告訴人優先通行，因而致告訴人受傷，請依道路交通管理
    處罰條例第86條第1項之規定，就刑法第284條第1項之過失
    傷害罪嫌加重其刑。
三、依刑事訴訟法第451條第1項聲請逕以簡易判決處刑。
    此  致
臺灣基隆地方法院基隆簡易庭
中    華    民    國    95    年    7     月    25    日
                              檢察官  張  志  明
本件正本證明與原本無異
中    華    民    國    95    年    7     月    28    日
                              書記官  姜  貴  泰
附錄所犯法條：
刑法第185條之3
    服用毒品、麻醉藥品、酒類或其他相類之物，不能安全駕駛
    動力交通工具而駕駛者，處1年以下有期徒刑、拘役或3萬元
    以下罰金。
刑法第284條第1項
    因過失傷害人者，處6月以下有期徒刑、拘役或5百元以下罰
    金，致重傷者，處1年以下有期徒刑、拘役或5百元以下罰金
    。
附記事項：本件係依刑事訴訟法簡易程序辦理，法院簡易庭得不
傳喚被告、輔佐人、告訴人、告發人等出庭即以簡易判決處刑；
被告、被害人、告訴人等對告訴乃論案件如已達成民事和解而要
撤回告訴或對非告訴乃論案件認有受傳喚到庭陳述意見之必要時
，請即另以書狀向簡易法庭陳述或請求傳訊。


司法院資訊處製作；財團法人民間司法改革基金會備份。
